---
title: "Práctica de RMarkdown"
author: "José Manuel Cazorla Artiles"
date: "15/06/2021"
output: word_document
---

```{r setup, include=FALSE}
knitr::opts_chunk$set(echo = TRUE)
```

## Ejercicios

1. Fijar el directorio de trabajo y cargar las librerías `tidiverse` e `istacbaser`.

```{r, echo=FALSE}
# El código de R debe escribirse dentro de los chunks.
```

2. Emplear la función `istacbase_search()` para obtener el `ID` de la serie "Turistas según lugares de residencia por sexo, grupos de edades y periodos."

3. Emplear la función `istacbase()` con el parámetro `POSIXct = TRUE` para descargar la serie.

4. Obtener el total de turistas para cada nacionalidad en el mes periodo más reciente.

5. Obtener el total de turistas para cada nacionalidad en el mismo mes del año anterior.

6. Calcular la variación interanual en la llegada de turistas por nacionalidad.

7. Crear una frase con un parámetro condicional que indique que los turistas han aumentado o disminuido respecto al año anterior.

Ejemplo:

```{r}
turistas.actual <- 7
turistas.anterior <- 5
variacion.interanual <- turistas.actual/turistas.anterior - 1
variacion.texto <- if(variacion.interanual > 0) {
  "aumentado"
} else {
    "disminuido"
}
```

Las llegadas de turistas han `r variacion.texto` un `r paste0(round(variacion.interanual, 2) * 100, "%")`.

8. Indique las nacionalidades de las que hay datos mediante el comando `unique()`.

9. Realice el ejercicio anterior para cada lugar de residencia.

10. Realice un gráfico con la evolución mensual de llegadas totales.

\newpage

# Ejemplo de sintaxis Markdown

## Epígrafe I

Texto correspondiente al epígrafe I.

Texto correspondiente al epígrafe I.\
Si dejamos dos espacios en blanco al final de la línea saltamos a una nueva línea

### Subepígrafe I

Texto correspondiente al subepígrafe I.

Ejemplo de enlace a una url: [ULPGC](https://www.ulpgc.es/)

También se puede escribir en **negrita** o *cursiva*.

Hacer listas numeradas:

1.  Elemento
2.  Elemento
3.  Elemento

Y sin numerar:

-   Elemento
-   Elemento
-   Elemento

Indicar una nota a pie de página [^1]

[^1]: Escribir la nota a pie de página

Crear una tabla.

| **Indicador** | **Clave**  |
|---------------|------------|
| Elemento 1    | Elemento 2 |
| Elemento 3    | Elemento 4 |

